
\vspace{1.8em}
\begin{minipage}{\textwidth}
\stepcounter{mallinumber}
\textbf{Tüüpsõnamall \arabic{mallinumber}\,\vadja{moškõ}}\\

\begin{sideways}
\begin{tabular}{l l}
muutvormimall & tunnused \\
\hline
\underline{mo}\,+\,škõ & \textsc{ sg nom } \\
\underline{mo}\,+\,žga & \textsc{ sg gen } \\
\underline{mo}\,+\,ška & \textsc{ sg par } \\
\underline{mo}\,+\,škasõ & \textsc{ sg ill } \\
\underline{mo}\,+\,žgõz & \textsc{ sg ine } \\
\underline{mo}\,+\,žgõss & \textsc{ sg ela } \\
\underline{mo}\,+\,žgõllõ & \textsc{ sg all } \\
\underline{mo}\,+\,žgõll & \textsc{ sg ade } \\
\underline{mo}\,+\,žgõlt & \textsc{ sg abl } \\
\underline{mo}\,+\,žgõssi & \textsc{ sg tra } \\
\underline{mo}\,+\,žgõssaa & \textsc{ sg ter } \\
\underline{mo}\,+\,žgõka & \textsc{ sg com } \\
\underline{mo}\,+\,žgõd & \textsc{ pl nom } \\
\underline{mo}\,+\,škijõ & \textsc{ pl gen } \\
\underline{mo}\,+\,škiit & \textsc{ pl par } \\
\underline{mo}\,+\,škiisõ & \textsc{ pl ill } \\
\underline{mo}\,+\,škiiz & \textsc{ pl ine } \\
\underline{mo}\,+\,škiiss & \textsc{ pl ela } \\
\underline{mo}\,+\,škiillõ & \textsc{ pl all } \\
\underline{mo}\,+\,škiill & \textsc{ pl ade } \\
\underline{mo}\,+\,škiilt & \textsc{ pl abl } \\
\underline{mo}\,+\,škiissi & \textsc{ pl tra } \\
\underline{mo}\,+\,škiissaa & \textsc{ pl ter } \\
\underline{mo}\,+\,škijka & \textsc{ pl com } \\
\end{tabular}
\end{sideways}
\captionof{table}{Tüüpsõna \arabic{mallinumber}\,\textit{moškõ} ekstraheeritud muutvormimallid.}
\label{tab:tüüpsõnamall-moškõ}

\end{minipage}

 
\vspace{1em}
\noindent Tüüpsõna hõlmab vormisõnastiku 2 lekseemi: \vadja{\underline{mo}škõ} ja \vadja{\underline{krõ}škõ}.
